# 有关特殊投资协议条款的会计处理疑问

提问人：lighting 时间：2022-09-23 09:47:31
请教下陈版，通常公司引进外部投资人时，投资协议条款中会有优先购买权条款、反稀释条款、回购条款等，通常理解回购条款涉及回购义务，会考虑确认金融负债；反稀释条款会考虑可能存在发行买入期权的计量；
那么想再问下是针对优先购买权/优先认购权（下轮融资或股权转让时，同等条件下的优先权）、最优惠条款（未来引进投资人时的条款包括回归条款等同步适用原投资人）等条款时，是否也需要考虑衍生金融工具的会计计量，确认金融资产或金融负债，谢谢。

回答人：chenyiwei
是，需根据具体情况考虑确认金融资产和金融负债。这类情况也有可能导致接受投资不满足“固定换固定”条件而需确认为金融负债。